臺灣士林地方法院刑事判決　　　　　　 　93年度訴字第751號
公　訴　人　臺灣士林地方法院檢察署檢察官
被　　　告　甲○○
右列被告因違反毒品危害防制條例案件，經檢察官提起公訴（93
年度毒偵字第1315號、1329號），被告於準備程序為有罪之陳述
，經本院裁定改依簡式審判程序審理，茲判決如左：
    主  文
甲○○連續施用第一級毒品，累犯，處有期徒刑壹年。
扣案之第一級毒品海洛因壹包（淨重零點參捌公克）沒收銷燬之
。
    事  實
一、甲○○曾因違反肅清煙毒條例及國家安全法案件，分別經法
    院判處有期徒刑4 年8 月及7 月確定在案，於民國（下同）
    86年9 月15日縮短刑期假釋出監，嗣於假釋中再犯經撤銷假
    釋，於89年2 月14日再執行殘刑2 年3 月又5 日，甫於92年
    1 月16日有期徒刑執行完畢。復於87年5 月間因施用第一級
    毒品海洛因案件，經本院87年度毒聲字1051號裁定送觀察、
    勒戒後，認有繼續施用毒品之傾向，於87年12月11日以本院
    87 年 度毒聲字第1132號裁定令入戒治處所施以強制戒治，
    經執行3 月成效良好，經本院88毒聲字第680 號裁定停止戒
    治，嗣於保護管束期間違反應遵守之事項情節重大，又經本
    院以88毒聲字第1468號裁定撤銷停止戒治，於86年9 月6 日
    再令入戒治處所施以強制戒治，而於90年2 月5 日強制戒治
    期滿，並經台灣士林地方法院檢察署檢察官於90年5 月15日
    以90年度戒毒偵字第49號不起訴處分確定在案，猶不知悔改
    。於強制戒治執行完畢後五年內，基於施用第一級毒品海洛
    因之概括犯意，自93年6 月間某日起至同年9 月15日上午9
    時許止，在台北市大同區○○○路○ 段60巷10號住處等地，
    連續施用第一級毒品海洛因多次。嗣分別於93年9 月15日下
    午1 時許及同年9 月16日下午5 時20分許，在上址住處巷內
    及住處房間內，為警查獲，並扣得甲○○所有(一)第一級毒品
    海洛因1 包（淨重0.38公克）。(二)分裝袋3 個、針筒3 支及
    吸管1 支。
二、案經台北市政府警察局萬華分局及大同分局分別報請臺灣士
    林地方法院檢察署檢察官偵查起訴。
    理  由
一、右揭連續施用第一級毒品海洛因之事實，迭據被告於偵查（
    93年度毒偵字第1315號卷頁56）及本院審理時（94年1 月13
    日審判筆錄）供認不諱，併有經警查獲之分裝袋3 個、針筒
    3 支及吸管1 支扣案可資佐證；且被告先後2 次為警方查獲
    所採取之尿液經送檢驗結果，各均呈嗎啡陽性反應等情，亦
    有台灣尖端先進生技醫藥股份有限公司濫用藥物檢驗中心濫
    用藥物檢驗報告2 件（檢體編號分別為930413號及093372號
    ）在卷可按，另扣得之白粉1 包確為第一級毒品海洛因（淨
    重0.38公克），亦有法務部調查局93年11月15日調科壹字第
    040003650 號鑑定通知書1 件附於偵查卷足稽。被告前於87
    年5 月間因施用第一級毒品海洛因案件，經本院87年度毒聲
    字1051號裁定送觀察、勒戒後，認有繼續施用毒品之傾向，
    於87年12月11日以本院87年度毒聲字第1132號裁定令入戒治
    處所施以強制戒治，經執行3 月成效良好，經本院88毒聲字
    第680 號裁定停止戒治，嗣於保護管束期間違反應遵守之事
    項情節重大，又經本院以88毒聲字第1468號裁定撤銷停止戒
    治，於86年9 月6 日再令入戒治處所施以強制戒治，而於90
    年2 月5 日強制戒治期滿，並經檢察官不起訴處分確定在案
    等情，分別有不起訴處分書影本及被告全國前案紀錄表各1
    件在卷可考，故被告自前次犯行強制戒治執行完畢後，5 年
    內再犯施用第一級毒品之犯行，足堪認定。
二、按海洛因係毒品危害防制條例第2 條第2 項第1 款所定具有
    成癮性、濫用性及對社會危害性之第一級毒品，故核被告所
    為，係犯毒品危害防制條例第10條第1 項之施用第一級毒品
    罪，其持有毒品之低度行為，為其施用之高度行為所吸收，
    不另論罪。被告先後多次施用第一級毒品之犯行，時間緊接
　　，犯罪構成要件相同，顯係基於概括犯意反覆而為，應依連
  　續犯之規定論以一罪，並依法加重其刑。被告曾因違反肅清
　　煙毒條例及國家安全法案件，分別經法院判處有期徒刑4 年
  　8 月及7 月確定在案，於86年9 月15日縮短刑期假釋出監，
    嗣於假釋中再犯經撤銷假釋，於89年2 月14日再執行殘刑2
    年3 月又5 日，甫於92年1 月16日有期徒刑執行完畢，有臺
    灣高等法院被告全國前案紀錄表一紙可查，其於五年內再犯
    本件有期徒刑以上之罪，為累犯，依法遞加重其刑。爰審酌
    被告長期施用毒品始終無法戒絕，惟尚僅自殘其身心健康，
    並無其他侵害他人法益之事證暨其犯後尚知坦承犯行，態度
    良好等一切情狀，量處如主文所示之刑。
三、扣案之海洛因1 包（淨重0.38公克），係第一級毒品，不問
    屬於犯人與否，應依毒品危害防制條例第18條第1 項前段沒
    收銷燬之。另分裝袋3 個、針筒3 支及吸管1 支雖均係被告
    所有供施用毒品所用之物，但已經被告拋棄所有權等情，業
    據被告陳明在卷（93年度毒偵字第1315號卷頁57），故不另
    諭知沒收，附此敘明。
據上論斷，應依刑事訴訟法第273 條之1 第1 項、第299 條第1
項前段，毒品危害防制條例第10條第1 項、第18條第1 項前段，
刑法第11條、第56條、第47條，判決如主文。
本案經檢察官王巧玲到庭執行職務。
中　　華　　民　　國　　94　　年　　1 　　月　　27　　日
                  刑事第六庭法　官  朱光仁
以上正本證明與原本無異。
如不服本判決應於判決送達後10日內向本院提出上訴狀。
                            書記官  劉政惠
中　　華　　民　　國　　94　　年　　2 　　月　　3 　　日
附錄本案論罪科刑法條之依據：
毒品危害防制條例第10條第1 項
施用第 1 級毒品者，處六月以上五年以下有期徒刑。
